【裁判字號】    97,抗,110
【裁判日期】    970130
【裁判案由】    聲請撤銷緩刑
【裁判全文】
臺灣高等法院刑事裁定                   97年度抗字第110號
抗  告  人  甲○○
上列抗告人因檢察官聲請撤銷緩刑案件，不服臺灣桃園地方法院
中華民國96年12月25日裁定（96年度撤緩字第164 號），提起抗
告，本院裁定如下：
    主  文
抗告駁回。
    理  由
一、聲請意旨略以：受刑人甲○○因犯過失致死案件，經原審於
    93年12月31日以93年度交簡字第67號判決判處有期徒刑6 月
    ，緩刑5年，於94年2月14日確定在案，茲受刑人又於上開緩
    刑期間內，於95年3月22日更犯傷害罪，經原審於96年9 月6
    日以96年度簡上字第87號判決判處拘役10日，並於同年10月
    1 日確定。查受刑人甫受前開緩刑寬典，竟隨即於緩刑期內
    再犯上開傷害罪，並因此受拘役宣告確定，足認受刑人並未
    改過遷善，原緩刑宣告無法收其預期效果，而有撤銷緩刑，
    執行刑罰之必要，爰依刑法第75條之1第1項第2 款、刑事訴
    訟法第476條規定，聲請撤銷前開緩刑宣告等語。
二、按「行為後法律有變更者，適用行為時之法律。但行為後之
    法律有利於行為人者，適用最有利於行為人之法律」，刑法
    第2條第1項定有明文。又刑法關於撤銷緩刑之規定，業於94
    年2月2日經總統令修正公布，並於95年7月1日施行，刑法施
    行法第6條之1規定，於94年1月7日刑法修正施行前，受緩刑
    之宣告，94年1月7日修正刑法施行後，仍在緩刑期內者，適
    用94年1月7日修正施行之刑法第75條、第75條之1 及第76條
    規定。次按緩刑之宣告而緩刑期內因故意犯他罪，而在緩刑
    期內受得易科罰金之有期徒刑、拘役或罰金之宣告確定者，
    足認原宣告之緩刑難收其預期效果，而有執行刑罰之必要者
    ，得撤銷其宣告，刑法第75條之1第1項第2 款雖有明文，惟
    由上開規定之文義可知，本條係採用裁量撤銷主義，法院應
    審酌個案情形，判斷原緩刑宣告是否已難收其預期效果，而
    有執行刑罰之必要，始得撤銷前案緩刑之宣告，並非受刑人
    一旦在緩刑期內犯罪，並受得易科罰金之有期徒刑、拘役或
    罰金之宣告確定，即應撤銷其緩刑宣告。
三、經查：
  (一)受刑人甲○○於93年間因犯過失致死罪，經原審於93年12月
    31日以93年度交簡字第67號判決判處有期徒刑6月，緩刑5年
    ，於94年2月14日確定在案後，復於前開緩刑期內之95年3月
    22日更故意犯傷害罪，而由原審以96年度簡上字第87號判決
    判處拘役10日，並於96年10月1日確定等情，有上開2案之判
    決書及受刑人之臺灣高等法院被告前案紀錄表各1 份附卷可
    稽，是故，受刑人於緩刑期內故意犯罪，而在緩刑期內受拘
    役宣告之情，已堪認定。
  (二)再查，受刑人係因過失致死罪而受緩刑之宣告，而於緩刑其
    內更犯傷害罪，爰考量上開二罪之法益俱為人之身體或生命
    法益，且均係對各該法益施予傷害之手段，並審酌受刑人之
    犯罪動機、目的、手段、生活狀況及智識程度等一切情狀，
    則顯見受刑人對前案之緩刑宣告，並未記取對於人之身體、
    生命之尊重，而堪認原宣告之緩刑難收其預期效果，而有執
    行刑罰之必要。
四、原審認聲請人上開之聲請，核與刑法第75條之1 第1項第2款
    之規定相符，應予准許。因而裁定甲○○之緩刑宣告撤銷。
五、經核原審裁定認事用法均無不合，本件抗告意旨略以：是告
    訴人許國豐因車禍賠償事宜到伊家中打傷伊太太，伊被壓倒
    地上抵抗有抓傷，告訴人就告傷害，且告訴人常到家中騷擾
    等語。惟查：告訴人到家中打人，抗告人亦不得傷害告訴人
    ，是其抗告核無理由，應予以駁回。
六、據上論結，應依刑事訴訟法第412條，裁定如主文。
中    華    民    國    97    年    1     月    30    日
                  刑事第十一庭  審判長法  官  張連財
                                      法  官  林明俊
                                      法  官  楊照男
以上正本證明與原本無異。
不得再抗告。
                                      書記官  陳秋雄
中    華    民    國    97    年    1     月    30    日


司法院資訊處製作；財團法人民間司法改革基金會備份。
